臺灣高等法院民事裁定　　　　　　　　　96年度抗字第1361號
抗　告　人　甲○○
代　理　人　林志豪律師
複代 理 人　徐明水律師
相　對　人　明新科技大學
法定代理人　楊肇政
代　理　人　黃福雄律師
　　　　　　邱玉萍律師
　　　　　　李傑儀律師
複代 理 人　陳威如律師
上列當事人間假扣押事件，本院裁定如下：
    主  文
相對人應於本裁定送達後5日內，具狀補正法定代理權。
    理  由
一、按能力、法定代理權或為訴訟所必要之允許有欠缺而可以補
    正者，審判長應定期間命其補正，民事訴訟法第49條前段定
    有明文。而民事訴訟法第1編保全程序對於代理權欠缺之補
    正，並無特別規定，則上開同法第1編第49條之總則規定，
    於假扣押之程序，自仍應適用之。
二、次按私立學校之董事會，其職權依私立學校法第22條規定，
    應包括：一、董事之選聘及解聘；董事長之推選及解職。二
    、校長之選聘及解聘。三、校務報告、校務計畫及重要規章
    之審核。四、經費之籌措。五、預算及決算之審核。六、基
    金之管理。七、財務之監督。八、本法所定其他有關董事會
    之職權。」又私立學校為財團法人，係由捐助人捐助一定財
    產而成立，故財物之監督及經費之運用，乃管理財團法人私
    立學校之首要事項。而私立學校董事會執掌學校之經營，對
    於學校之財務管理及經費運用之監督，均屬其最重要之職責
    。至於同法第33條第1項及第54條雖分別規定：「董事長、
    董事及董事會除執行本法所定之職權外，應尊重學校之行政
    權」、「校長依據法令綜理校務。執行董事會之決議，並受
    主管教育行政機關之監督。」唯此所指應係私立學校為實現
    其教育目的而執行之校務行政而言，至於關於私立學校財務
    基礎鞏固之重要校產及基金之管理處分及監督，與學校教育
    行政之經營無直接關係者，仍應係專屬董事會之職權，其因
    此涉訟，仍應由董事長為法定代理人。本件相對人係主張該
    校前此購買校地時，抗告人涉及以詐騙取得土地補償金，並
    作成虛偽之調解書，據以對相對人為強制執行，經原法院就
    相對人對於第三人臺灣中小企業銀行新竹分行之存款債權，
    核發移轉命令取得該存款，其對抗告人有侵權行為損害賠償
    及不當得利返還請求權，並有保全必要，而聲請假扣押。則
    上開相對人購置校產及支付補償金，顯均與學校教育行政事
    項無直接關係，難認屬校長有權執行之校務行政。從而，本
    件相對人原由代理校長李小超為法定代理人聲請假扣押，其
    聲請已非合法，嗣雖因董事會改選新任校長為楊肇政，又具
    狀聲明承受（見本院卷第167頁），仍非由董事長代表，其
    法定代理權仍有欠缺，自應補正。
二、茲依民事訴訟法第49條，裁定如主文。
中　　華　　民　　國　　96　　年　　11　　月　　9 　　日
                    民事第14庭
                        審判長法　官  張  蘭
正本係照原本作成。
不得抗告。
中　　華　　民　　國　　96　　年　　11　　月　　12　　日
                              書記官  王敬端
